【裁判字號】    95,訴,192
【裁判日期】    950929
【裁判案由】    毒品危害防制條例
【裁判全文】
臺灣臺東地方法院刑事判決               95年度訴字第192號
公  訴  人  臺灣臺東地方法院檢察署檢察官
被      告  乙○○
                    （現於臺灣武陵監獄執行中）
上列被告因違反毒品危害防制條例案件，經檢察官提起公訴（95
年度毒偵字第206 號），被告於準備程序中就被訴事實為有罪之
陳述，本院合議庭裁定由受命法官獨任進行簡式審判程序，判決
如下：
    主  文
乙○○連續施用第一級毒品，累犯，處有期徒刑壹年。
    事  實
一、乙○○前於民國91年間因施用毒品案件，經臺灣高雄地方法
    院裁定送強制戒治，嗣並經判處有期徒刑8 月確定，戒治部
    分至92年4月13日執行完畢釋放，徒刑部分至93年12月21 日
    縮刑期滿執行完畢，詎不知悔改，又基於概括犯意，於95年
    4 月18日晚間某時許及同年月19日晚間某時許，連續在其位
    於高雄市前金區○○○路118號12樓之1之住處內施用第一級
    毒品海洛因2次。嗣於95年4月21日經警在高雄市前金區○○
    ○○○路口攔檢，依毒品危害防制條例第25條規定採集其尿
    液檢體，送驗結果呈海洛因代謝物嗎啡之陽性反應，而悉上
    情。
二、案經高雄市政府警察局新興分局移送臺灣高雄地方法院檢察
    署呈請臺灣高等法院檢察署檢察長核轉臺灣臺東地方法院檢
    察署檢察官偵查起訴。
    理  由
一、按除被告所犯為死刑、無期徒刑、最輕本刑為3 年以上有期
    徒刑之罪或高等法院管轄第一審案件者外，於第一次審判期
    日前之準備程序進行中，被告先就被訴事實為有罪之陳述時
    ，審判長得告知被告簡式審判程序之旨，並聽取當事人、代
    理人、辯護人及輔佐人之意見後，裁定進行簡式審判程序，
    刑事訴訟法第273條之1 第1項定有明文。經核本件被告乙○
    ○所犯係死刑、無期徒刑、最輕本刑為3 年以上有期徒刑以
    外之罪，其於準備程序中就被訴事實為有罪之陳述，經法官
    告知簡式審判程序之旨，並聽取公訴人及被告之意見後，本
    院爰依首揭規定，合議裁定由受命法官獨任進行簡式審判程
    序，合先敘明。
二、上揭事實，業據被告於警詢、偵訊及本院審理中均坦承不諱
    ，且其經警採集之尿液檢體經送高雄市立凱旋醫院檢驗結果
    ，呈海洛因代謝物嗎啡之陽性反應，亦有該院95年5月1日濫
    用藥物尿液檢驗報告1份附卷可稽（見警卷第4頁），足見其
    自白與事實相符；又被告前於90年間因施用毒品案件，經臺
    灣高雄地方法院裁定送強制戒治，至92年4 月13日執行完畢
    釋放，有臺灣高等法院被告前案紀錄表可佐，其於5 年內再
    犯本件毒品危害防制條例第10條之罪，自應依法論科。
三、按本案被告行為後，刑法及其施行法業於民國95年7月1日修
    正施行，關於新舊法律變更之比較適用，原則上應就罪刑有
    關之共犯、未遂犯、想像競合犯、牽連犯、連續犯、結合犯
    ，以及累犯加重、自首減輕暨其他法定加減原因（如身分加
    減）等一切情形，綜其全部罪刑之結果而為比較（最高法院
    95 年第8次刑事庭會議關於中華民國刑法94年修正施行後之
    法律比較適用決議第一點第(四)小點參照）。查該修法與本案
    罪刑相關者：
  (一)連續犯部分：修正後刑法已刪除第56條關於連續犯之規定，
    亦即本案前述2 次施用海洛因之犯行，如依修正後規定，應
    分論併罰再定其執行刑，此較諸修正前僅論以一罪並加重其
    刑，並未更有利於被告。
  (二)累犯部分：修正後刑法第47條雖增定第2項，並將第1項修正
    為受徒刑之執行完畢，或一部之執行而赦免後，5 年以內「
    故意」再犯有期徒刑以上之罪者，為累犯，然因被告本案犯
    行屬故意犯罪，無論依修正前後之規定，均構成累犯，是新
    法並未較有利於被告。
  (三)綜上，比較新舊法結果，以修整前刑法較有利於被告，應依
    刑法第2條第1項前段，適用被告行為時之修正前刑法，合先
    敘明。
四、核被告所為，係犯毒品危害防制條例第10條第1 項施用第一
    級毒品罪。其先後二次施用毒品之犯行，時間緊接，所犯均
    係構成要件相同之罪名，顯係基於概括犯意所為，屬連續犯
    已如前述，應依修正前刑法第56條規定以一罪論並加重其刑
    。被告施用第一級毒品前持有第一級毒品之低度行為，應為
    施用之高度行為所吸收，不另論罪。又被告前於91年間因施
    用毒品案件，經臺灣高雄地方法院判處有期徒刑8 月確定，
    至93年12月21日縮刑期滿執行完畢，有前揭前案紀錄表可稽
    ，其於5 年以內再故意犯本件有期徒刑以上之罪，為累犯，
    應依修正前刑法第47條規定加重其刑。爰審酌被告前經強制
    戒治處遇執畢，仍再為施用，未見斷絕毒癮，惟念其施用毒
    品僅戕害自身健康，尚未危及他人，且犯後尚知坦承犯行等
    一切情狀，量處如主文所示之刑。
據上論斷，應依刑事訴訟法第273條之1第1 項、第299條第1項前
段，毒品危害防制條例第10條第1項，刑法第11條、第2 條第1項
前段，修正前刑法第56條、第47條，判決如主文。
本案經檢察官甲○○到庭執行職務。
中    華    民    國    95    年    9     月    29    日
                  刑事第四庭    法  官   黃珮茹
以上正本證明與原本無異。
如不服本判決，應於判決送達後10日內向本院提出上訴狀（須附
繕本）。「切勿逕送上級法院」
                                書記官   徐源坤
中    華    民    國    95    年    9     月    29    日
附錄論罪法條：
毒品危害防制條例第10條第1項
施用第一級毒品者，處 6 月以上 5 年以下有期徒刑。
刑法第11條、第2條第1項前段、修正前刑法第56條、第47條


司法院資訊處製作；財團法人民間司法改革基金會備份。
